【裁判字號】    97,審建,73
【裁判日期】    981217
【裁判案由】    給付工程款
【裁判全文】
臺灣臺北地方法院民事判決              97年度審建字第73號
原      告  紘磊工程實業有限公司
法定代理人  戊○○
訴訟代理人  林復宏律師
            高靜怡律師
被      告  德茲營造股份有限公司
法定代理人  乙○○
訴訟代理人  丁○○
            甲○○
            丙○○
當事人間請求給付工程款事件，經本院於中華民國98年12月8 日
言詞辯論終結，判決如下：
    主      文
被告應給付原告新台幣壹佰貳拾陸萬柒仟壹佰玖拾肆元，及自民
國九十七年八月二十六日起至清償日止，按年息百分之五計算之
利息。
訴訟費用新台幣壹萬仟伍佰柒拾元由被告負擔。
本判決於原告以新台幣肆拾萬元為被告供擔保後，得假執行。
    事實及理由
甲、程序方面：
    兩造業於工程承攬合約書第二十三條約定合意以本院為第一
    審管轄法院，有工程承攬合約書在卷可稽，故本院自有管轄
    權，合先敘明。
乙、得心證之理由：
一、原告主張：
  (一)兩造於民國95年1月4日簽訂工程承攬合約，由原告向被告承
    攬施作南港專案五堵高架車站工程之公共電話座工程，合約
    總價新台幣（下同）280,000元（未含稅），嗣經四次補充
    追加工程，致合約總價達1,137,888元（未含稅）。
  (二)兩造於95年11月15日再簽訂工程承攬合約，由原告向被告承
    攬施作CL203標汐止信義路廣場工程之人行鋼構樓梯工程，
    合約總價1,002,600元（未含稅），嗣經二度追加工程，致
    合約總價達1,031,600元（未含稅）。被告另曾向原告加購
    不鏽鋼3mm水箱蓋乙個，金額14,500元（未含稅）用於汐止
    信義路廣場工程。
  (三)原告已依被告所簽名確認之圖說進行工程施作，並完成全部
    工程，惟被告僅給付部分工程款，經結算上述二項工程後，
    被告尚有1,267,194元未給付，屢向被告催討，均置之不理
    。為此，本於承攬契約之法律關係，依民法第四百九十條第
    一項及第五百零五條規定，起訴請求被告給付工程款等語。
    並聲明：
  1.被告應給付原告1,267,194元，及自起訴狀繕本送達翌日起
    至清償日止，按年息5﹪計算之利息。
  2.願供擔保以代釋明，請准宣告假執行。
二、被告則以：被告目前無能力清償，惟對於原告之請求沒有意
    見等語，資為抗辯。並聲明：原告之訴及假執行之聲請均駁
    回。
三、兩造不爭執之事實：
    本件原告主張如前一所述之事實，已據其提出工程承攬合約
    書、補充合約書、報價單、施工圖、請款收款明細表、存證
    信函為證。被告對上開事實表示不爭執而為自認（見本院98
    年12月8日言詞辯論筆錄），自堪信原告主張為真實。
四、再者，依民法第二百二十九條第二項規定：「給付無確定期
    限者，債務人於債權人得請求給付時，經其催告而未為給付
    ，自受催告時起，負遲延責任。其經債權人起訴而送達訴狀
    ，或依督促程序送達支付命令，或為其他相類之行為者，與
    催告有同一之效力。」、同法第二百三十三條第一項前段規
    定：「遲延之債務，以支付金錢為標的者，債權人得請求依
    法定利率計算之遲延利息。」，原告主張被告應自起訴狀送
    達翌日即97年8月26日起給付法定遲延利息，自屬有據。
五、從而，原告本於承攬契約之法律關係，請求被告給付工程款
    暨法定遲延利息，如主文第一項所示，為有理由，應予准許
    。
六、本件為判決之基礎已臻明確，兩造其餘之陳述及所提其他證
    據，經本院斟酌後，認為均於判決之結果無影響，亦與本案
    之爭點無涉，自無庸逐一論述，併此敘明。
七、訴訟費用之負擔：本件第一審裁判費為13,573元，應由被告
    負擔，爰確定如主文第二項所載。
丙、假執行之宣告：
    原告陳明願供擔保，請求宣告假執行，核無不合，茲酌定擔
    保金額，予以准許。
丁、結論：原告之訴為有理由，並依民事訴訟法第七十八條、第
    三百九十條第二項，判決如主文。
中    華    民    國    98    年    12    月    17    日
                  民事第六庭  法  官  賴錦華
以上正本係照原本作成。
如對本判決上訴，須於判決送達後二十日之不變期間內，向本院
提出上訴狀。
中    華    民    國    98    年    12    月    17    日
                              書記官  張馨文

司法院資訊處製作；財團法人民間司法改革基金會備份。
